# 求助陈版主，房产跌价测算口径的疑问。

提问人：liuweisheng 时间：2022-02-28 17:05:47
计算存货跌价销售费用率，是不是应该扣除房产税土地使用税。谢谢版主解惑。

回答人：chenyiwei
房产税和土地使用税都是针对不动产的持有所征收的税项，而不是与转让房地产的交易行为相关，一般理解不属于计算可变现净值时的相关税费。